臺灣臺北地方法院宣示判決筆錄　 　　　　96年度訴字第763號
公　訴　人　臺灣臺北地方法院檢察署檢察官
被　　　告　乙○○
指定辯護人　本院公設辯護人　甲○○
上列被告因96年度訴字第763號偽造文書等案件，經檢察官提起
公訴（起訴案號：臺灣臺北地方法院檢察署96年度偵字第6886號
），經檢察官聲請法院改依協商程序而為判決，本院認為適當，
經合議庭裁定同意由受命法官獨任進行協商判決程序，於中華民
國96年7月17日下午4時00分在本院第15法庭宣示判決，以代判決
書，出席職員如下：
　　法　官　沈君玲
　　書記官　馬正道
　　通　譯　陳憲俞
法官起立朗讀判決主文、犯罪事實要旨、處罰條文並告知上訴限
制、期間及提出上訴狀之法院，且諭知記載其內容：
一、主  文：
    乙○○意圖為自己不法之所有，而侵占對於業務上所持有之
　　物，處有期徒刑捌月，減為有期徒刑肆月；又行使偽造私文
　  書，足以生損害於他人，處有期徒刑捌月，減為有期徒刑肆
    月；又行使偽造私文書，足以生損害於他人，處有期徒刑捌
    月，減為有期徒刑肆月；應執行有期徒刑壹年陸月，減為有
    期徒刑玖月，緩刑肆年，緩刑期間付保護管束，並應於判決
    確定之日起至緩刑期間屆滿前參個月止，向指定之公益團體
    、地方自治團體或社區提供捌拾小時之義務勞務。
二、犯罪事實要旨：
    乙○○自民國94年10月12日起至95年11月1日止，在址設臺
    北市中山區○○○路○段76號11樓京城天下旅行社有限公司
    （下稱京城天下公司）擔任銷售人員，負責辦理旅遊行程、
    收取團費等業務，為從事業務之人。竟基於意圖為自己不法
    所有之犯意，於95年9月間，利用其承辦旅遊行程之機會，
    將其業務上收取之旅遊團費總計新臺幣（下同）5萬4,800元
    ，以易持有為所有之意思，將之侵占入己而挪作他用，各筆
    侵占款項之時間金額詳如附表所示。又乙○○為彌補附表編
    號2、3侵占款項之虧損，以免其犯行遭京城天下公司發覺，
    竟分別基於偽造、變造文書並持以行使及意圖為自己不法所
    有之犯意，利用其業務上知悉客戶陳培真、賴素玲之信用卡
    資料，於95年10月5日，在上址京城天下公司，將賴素玲本
    人填載之信用卡號0000000000000000號、消費金額1萬3,000
    元之京城天下信用卡傳真授權書加以影印，再將原載消費金
    額1萬3,000元予以塗銷變更為1萬元後偽造私文書，並持以
    行使，偽以賴素玲向京城天下公司刷卡消費，嗣後再由不知
    情之京城天下公司員工持該簽帳單向台新銀行請領簽帳款項
    ，台新銀行因誤認該卡確為賴素玲本人簽帳消費，遂依該次
    簽帳單記載之金額1萬元給付予京城天下公司，足生損害於
    賴素玲、台新銀行及京城天下公司。。乙○○又於95年10月
    12 日，在上址京城天下公司，未經陳培真同意，影印陳培
    真先前填製信用卡號0000000000000000號、消費金額2萬
    4,800元之京城天下信用卡傳真授權書而偽造私文書，並持
    以行使，偽以陳培真再次持向京城天下公司刷卡消費，其後
    復由不知情之京城天下公司員工持該簽帳單向國泰世華銀行
    請領簽帳款項，致國泰世華銀行誤信該卡確為陳培真本人簽
    帳消費，依該次簽帳單記載之金額2萬4,800元給付予京城天
    下公司，足生損害於陳培真、國泰世華銀行及京城天下公司
    。乙○○於本院審理前已與京城天下公司達成和解，並由該
    公司已賠償或回復賴素玲及陳培真之損害。
三、附記事項：
（一）公訴人認乙○○所犯行使偽造私文書及詐欺取財為數行為
      ，應予分論併罰，惟其持上開偽造私文書行使以詐取財物
　　　，客觀上僅有1行使行為，係一行為觸犯數罪名，屬想像
　　　競合犯應從一重處斷，尚難認係數行為而分論併罰，爰判
　　　決如主文，惟其無礙於公訴人與被告協商之刑度，附此敘
　　  明。
（二）本件被告犯罪行為之時間，係在中華民國96年4月24日以
      前，合於中華民國96年罪犯減刑條例第2條第1項第3款之
      減刑條件，應減其宣告刑2分之1如主文所示。
四、處罰條文：
　　刑法第336條第2項、第339條第1項、第216條、第210條、第
    55條、第51條第5款、第74條第1項第1款、第2項第5款、第9
    3條第1項第2款，刑法施行法第1條之1，中華民國96年罪犯
    減刑條例第2條第1項第3款。
五、協商判決除有刑事訴訟法第455條之4第1項第1款於本院訊問
    程序終結前，被告撤銷協商合意或檢察官撤回協商聲請者：
    第2款被告協商之意思非出於自由意志者；第4款被告所犯之
    罪非第455條之2第1項所定得以協商判決者；第6款被告有其
    他較重之裁判上一罪之犯罪事實者；第七款法院認應諭知免
    刑或免訴、不受理者情形之一，及違反同條第2項「法院應
    於協商合意範圍內為判決；法院為協商判決所科之刑，以宣
    告緩刑或2年以下有期徒刑、拘役或罰金為限」之規定者外
    ，不得上訴。
六、如有前項除外情形，而不服本件判決，得自收受判決送達之
    日起10日內，向本院提出上訴書狀，上訴於第二審法院。
中　　華　　民　　國　　96　　年　　7 　　月　　17　　日
                  刑事第十一庭  書記官  馬正道
　　                            法　官　沈君玲
以上正本係照原本作成
                                書記官  馬正道
中　　華　　民　　國　　96　　年　　7 　　月　　17　　日
附錄法條
中華民國刑法第336條第2項
（公務公益侵占罪、業務侵占罪）
對於業務上所持有之物，犯前條第 1 項之罪者，處 6 月以上
5 年以下有期徒刑，得併科 3 千元以下罰金。
中華民國刑法第339條第1項
（普通詐欺罪）
意圖為自己或第三人不法之所有，以詐術使人將本人或第三人之
物交付者，處5年以下有期徒刑、拘役或科或併科1千元以下罰金
。
